【裁判字號】    89,交訴,60
【裁判日期】    890608
【裁判案由】    過失致死
【裁判全文】
臺灣彰化地方法院刑事判決                          八十九年度交訴字第六號
    公  訴  人  臺灣彰化地方法院檢察署檢察官
    被      告  甲○○
右列被告因過失致死案件，經檢察官提起公訴 (民國八十九年度偵字第二０五四號)
，本院判決如左：
    主      文
甲○○從事業務之人，因業務上之過失致人於死，處有期徒刑壹年，緩刑肆年。
    事      實
一、甲○○係香吉士飲料公司外務兼送貨員，駕車是其附隨業務，為從事駕駛業務之
    人，於民國八十八年七月三十一日下午二時三十分許，駕駛車牌號碼Ａ七─○七
    九三號自用小貨車，沿彰化縣和美鎮○○路由南往北方向行駛，行經該路二六三
    號蒂巴蕾公司大門前，適有貨櫃車出入擋住其視線，原應注意汽車行進中駕駛人
    應注意車前狀況，並隨時採取必要安全措施，而依當時情形又無不能注意之情事
    ，竟疏於注意，未留意前方之人車動態，而貿然前進，迨見該公司守衛李清地為
    方便貨櫃車出入，欲將其車牌號碼ＫＯＨ─六五八號機車停放於公司對面停車場
    ，而由該公司大門前橫越馬路時，煞避不及，其小貨車右前方碰撞機車右側，致
    李清地人車倒地，受有頭部外傷、顱內出血等傷害，經送醫後延至同年八月二日
    上午十時四十五分不治死亡。甲○○於本件肇事後犯罪未發覺前，即向彰化縣警
    察局和美分局嘉犁派出所自首而接受裁判。
二、案經彰化縣警察局和美分局報驗，及李清地之子李萬金訴由臺灣彰化地方法院檢
    察署檢察官偵查起訴。
    理      由
一、右開事實，業據被告甲○○於偵審中坦承不諱，並有道路交通事故調查報告表乙
  紙及相片六張附卷可資佐證，且被害人李清地係因車禍致頭部外傷、顱內出血死
    亡，業經台灣彰化地方法院檢察署檢察官督同檢驗員相驗明確，有相驗屍體證明
    書、驗斷書及勘驗筆錄在卷可憑，是被害人之死亡，係由被告之行為所致，其間
    有相當因果關係，已極為明確。
二、按汽車行駛時，駕駛人應注意車前狀況，並隨時採取必要之安全措施，道路交通
    安全規則第九十四條第三項定有明文。被告於前揭時地駕駛車輛應注意能注意而
    不注意上開規定，以致肇事，被告之行為自有過失，事證明確，其犯行已堪認定
    。
三、被告甲○○係香吉士飲料公司外務兼送貨員，駕車是其附隨業務，為從事駕駛業
    務之人，其於執行業務中肇事致人於死，核其所為係犯刑法第二百七十六條第二
    項之業務上過失致人於死罪。告訴人李萬金雖認被告有殺人故意，惟被告與被害
    人李清地素昧平生，事故前亦未曾有所接觸或發生爭執，本件應係被告疏於注意
    所肇致，事出偶發，尚難認有殺人犯意。被告於肇事後向彰化縣警察局和美分局
    嘉犁派出所自首，有前述調查報告表在卷可稽，依刑法第六十二條前段規定減輕
    其刑。爰審酌被告過失程度之輕重，被告肇事後態度，且肇事後被告對被害人家
    屬已為民事賠償 (如卷附調解書)等一切情狀，量處如主文所示之刑。又被告前
    未曾受有期徒刑以上刑之宣告，有台灣彰化地方法院檢察署刑案資料查註紀錄表
    附卷可按可稽，經此偵審及科刑教訓，當知謹慎而無再犯之虞，本院認所宣告之
    刑，以暫不執行為宜，併宣告緩刑肆年，以勵自新。
據上論斷，應依刑事訴訟法第二百九十九條第一項前段，刑法第二百七十六條第二項
、第六十二條前段、第七十四條第一款，罰金罰鍰提高標準條例第一條前段，判決如
主文。
中    華    民    國    八 十 九    年      六      月        八        日
                臺灣彰化地方法院交通法庭
                                        法      官  黃  龍  忠
右正本證明與原本無異。
如不服本判決，應於判決送達後十日內向本院提出上訴狀( 須附繕本 )。
告訴人或被害人對於判決如有不服具備理由請求檢察官上訴者，其上訴期間之計算係
以檢察官收受判決正本之日期為準。
                                        法院書記官  謝  秋  德
中    華    民    國    八 十 九    年      六      月      十三        日
刑法第二百七十六條
因過失致人於死者，處二年以下有期徒刑、拘役或二千元以下罰金。
從事業務之人，因業務上之過失犯前項之罪者，處五年以下有期徒刑或拘役，得併科
三千元以下罰金。


司法院資訊處製作；財團法人民間司法改革基金會備份。
